---
title: "EjesClase4R"
author: "Marco, Abraham, Carla"
date: "8/4/2021"
output: html_document
---
##Integrantes del equipo:
* A01660337 Marco Uriel Pérez Gutiérrez
* A01653879 Abraham Chalita Nuñez
* A01653555 Carla Oñate Gardella

### Ejercicio 1.	Escribe una función que genere una secuencia aleatoria de DNA de tamaño “n”.
```{r}
longitud <- readline(prompt = "Entra longitud: ")
longitud <- as.integer(longitud)
generarDNA <- function(n){
  DNA <- sample(c('A','T','C','G'),longitud,replace = TRUE)
  return (DNA)
}
print(generarDNA(longitud))
```
### Ejercicio 2.	Codifica una función que calcula el tamaño de una secuencia de DNA.
```{r}
DNA <- c('A','T','C','G','A','T','C','G')
tamañoDNA <- function(secuencia){
  tamaño <- length(secuencia)
  return (tamaño)
}
print(tamañoDNA(DNA))
```
### Ejercicio 3 : 3.	Crea una función que recibe una secuencia de DNA e imprime el porcentaje de cada base en la secuencia.

```{r}
string <- readline(prompt = "Enter DNA sequence: ")
DNA <- strsplit(string,"")[[1]]
porcentajeDNA <- function(secuencia){
  pA <- 0
  pT <- 0
  pC <- 0
  pG <- 0
  totA <- 0
  totT <- 0
  totC <- 0
  totG <- 0
  res <- c()
  for (i in 1:length(secuencia)){
    if(secuencia[i] == 'A'){
      totA <- totA + 1
    }
    else if(secuencia[i] == 'T'){
      totT <- totT + 1
    }
    else if(secuencia[i] == 'C'){
      totC <- totC + 1
    }
    else if(secuencia[i] == 'G'){
      totG <- totG + 1
    }
    pA <- totA/length(secuencia)*100
    pT <- totT/length(secuencia)*100
    pC <- totC/length(secuencia)*100
    pG <- totG/length(secuencia)*100
  }
  return (res <- c(res,pA,pT,pC,pG))
}
print(porcentajeDNA(DNA))
```

### Ejercicio 4.	Programa una función que transcribe DNA a RNA

```{r}
string <- readline(prompt = "Enter DNA sequence: ")
DNA <- strsplit(string,"")[[1]]

transcribe <- function(dna){
  sapply(dna,function(x){
    if(x == "T"){
      return("U")
    }
    else{
      return(x)
    }
  }, simplify = TRUE)
}

print(transcribe(DNA))

```

###5.	Crea una función que traduce una secuencia de RNA a una secuencia de proteínas.
#### Solución Carla
```{r}
proteins <- list(UU=c(U='phe', C='phe', A='leu', G='leu'), CU='leu', AU=c(A='ile', C='ile', U='ile', G='met'), GU='Val', UC='ser', CU='pro', AC='thr', GC='ala', UA=c(U='tyr', C='tyr', A='stop', G='stop'), CA=c(U='his', C='his', A='gin', G='gin'), AA=c(U='asn', C='asn', A='lys', G='lys'), GA=c(U='asp', C='asp', A='glu', G='glu'), UG=c(U='cys', C='cys', G='trp', A='stop'), CG='arg', AG=c(U='ser', C='ser', A='arg', G='arg'), GG='gly')

translation <- function(RNA){
  resProteins<-c()
  for(i in seq(from=1, to=nchar(RNA), by=3)){
    el <- substring(RNA, i, i+2)
    firstTwoLetter <- substring(el, 1,2)
    lastLetter <- substring(el, 3)
    if(length(proteins[[firstTwoLetter]]) == 1){
      resProteins<-append(resProteins, proteins[[firstTwoLetter]])
    } else {
      resProteins<-append(resProteins, proteins[[firstTwoLetter]][[lastLetter]])
    }
  }
  return(resProteins)
}
RNA <- readline(prompt = "Enter DNA sequence: ")
translation(RNA)
```

#### Solución Abraham
```{r}
RNA <- readline(prompt = "Enter RNA sequence: ")
to_protein <- function(RNA){
  trio <- seq(1,nchar(RNA),3)
  mctrio <- sapply(trio, function(x) {
    substr(RNA, x, x+2)
    })

protein <- c()

for(i in mctrio){
	if(i == "UUU" | i =="UCC"){
		protein <- c(protein, "Phe")
	}else if(i == "UUA" | i =="UCG"){
		protein <- c(protein, "Leu")
	}else if(i =="UCU" | i =="UCC" | i =="UCA" | i =="UCG"){
		protein <- c(protein, "Ser")
	}else if(i == "UAU" | i =="UAC"){
		protein <- c(protein, "Tyr")
	}else if(i == "UGU" | i =="UGC"){
		protein <- c(protein, "Cys")
	}else if(i == "UGG"){
		protein <- c(protein, "Trp")
	}else if(i == "CUU" | i =="CUC" | i =="CUA" | i =="CUG"){
		protein <- c(protein, "Leu")
	}else if(i == "CCU" | i =="CCC" | i =="CCA" | i =="CCG"){
		protein <- c(protein, "Pro")
	}else if(i == "CAU" | i =="CAC"){
		protein <- c(protein, "His")
	}else if(i == "CAA" | i =="CAG"){
		protein <- c(protein, "Gis")
	}else if(i == "CGU" | i =="CGC" | i =="CGA" | i =="CGG"){
		protein <- c(protein, "Arg")
	}else if(i == "AUU" | i =="AUC" | i =="AUA"){
		protein <- c(protein, "Ile")
	}else if(i == "AUG"){
		protein <- c(protein, "Met")
	}else if(i == "ACU" | i =="ACC" | i =="ACA" | i =="ACG"){
		protein <- c(protein, "Thr")
	}else if(i == "AAU" | i =="AAC"){
		protein <- c(protein, "Asn")
	}else if(i == "AAA" | i =="AAG"){
		protein <- c(protein, "Lys")
	}else if(i == "AGU" | i =="AGC"){
		protein <- c(protein, "Ser")
	}else if(i == "AGA" | i =="AGG"){
		protein <- c(protein, "Arg")
	}else if(i == "GUU" | i =="GUC" | i =="GUA" | i =="GUG"){
		protein <- c(protein, "Val")
	}else if(i == "GCU" | i =="GCC" | i =="GCA" | i =="GCG"){
		protein <- c(protein, "Ala")
	}else if(i == "GAU" | i =="GAC"){
		protein <- c(protein, "Asp")
	}else if(i == "GAA" | i =="GAG"){
		protein <- c(protein, "Glu")
	}else if(i == "GGU" | i =="GGC" | i =="GGA" | i =="GGG"){
		protein <- c(protein, "Gly")
	}else if(i == "UAA" | i =="UAG"){
		protein <- c(protein, "Stop")
	}
}

return(protein)
}


print(to_protein(RNA))


```

### 6. Escribe una función que recibe una hebra directa y regresa la hebra inversa.

```{r}
string <- readline(prompt = "Enter DNA sequence: ")
DNA <- strsplit(string,"")[[1]]

inversa <- function(dna){
  inv <- c()
  size = length(dna)
  for(i in 1:length(dna)){
    inv <- c(inv,dna[size])
    size <- size - 1
  }
  return(inv)
}

print(inversa(DNA))

```
### 7. Escribe una función qué recibe una hebra directa y obtiene la hebra complementaria.
#### a.	Hebra directa: 5'-TGCGATAC-3'
#### b.	Hebra complementaria: 3'-ACGCTATG-5'.

```{r}
string <- readline(prompt = "Enter DNA sequence: ")
DNA <- strsplit(string,"")[[1]]

complement <- function(dna){
  com <- c()
  for(i in 1:length(dna)){
    if(dna[i] == 'T'){
      com <- c(com,'A')
    }
    else if(dna[i] == 'A'){
      com <- c(com,'T')
    }
    else if(dna[i] == 'C'){
      com <- c(com,'G')
    }
    else if(dna[i] == 'G'){
      com <- c(com,'C')
    }
    else{
      com <- c(com,dna[i])
    }
  }
  return(com)
}

print(complement(DNA))

```
### 8. Escribe la función en R para obtener la hebra complementaria inversa, desde una hebra DIRECTA.

```{r}
string <- readline(prompt = "Enter DNA sequence: ")
DNA <- strsplit(string,"")[[1]]

complement <- function(dna){
  com <- c()
  for(i in 1:length(dna)){
    if(dna[i] == 'T'){
      com <- c(com,'A')
    }
    else if(dna[i] == 'A'){
      com <- c(com,'T')
    }
    else if(dna[i] == 'C'){
      com <- c(com,'G')
    }
    else if(dna[i] == 'G'){
      com <- c(com,'C')
    }
    else{
      com <- c(com,dna[i])
    }
  }
  return(com)
}

inversa <- function(dna){
  inv <- c()
  size = length(dna)
  for(i in 1:length(dna)){
    inv <- c(inv,dna[size])
    size <- size - 1
  }
  return(inv)
}

compinver <- function(dna){
  res <- dna
  res <- complement(res)
  res <- inversa(res)
}

print(compinver(DNA))
```

### 9.	Prueba UNA de las funciones y recuerda que las secuencias pueden contener caracteres especiales donde aparte de ATGC, en ADN, y AUGC, en ARN, pudimos ver algunos guiones (omitidos) y N (desconocido) nucleótido
```{r}
string <- readline(prompt = "Enter DNA sequence: ")
DNA <- strsplit(string,"")[[1]]

complement <- function(dna){
  com <- c()
  for(i in 1:length(dna)){
    if(dna[i] == 'T'){
      com <- c(com,'A')
    }
    else if(dna[i] == 'A'){
      com <- c(com,'T')
    }
    else if(dna[i] == 'C'){
      com <- c(com,'G')
    }
    else if(dna[i] == 'G'){
      com <- c(com,'C')
    }
    else{
      com <- c(com,dna[i])
    }
  }
  return(com)
}

print(complement(DNA))
#Observaremos que si aparece un guion, N, o algún otro caracter
#el algortimo no lo cambia y lo deja igual

```
