---
title: "R Notebook"
author: carla
date: 08/04/21
output: html_notebook
---
Marco Perez
Abraham Chalita
Carla Oñate A01653555

Clase 4 - Ejercicios en clase

Ejercicio 1: Escribe una función que genere una secuencia aleatoria de DNA de tamaño “n”.
Para cambiar de directorio le pones getwd() y te da el folder actual.
```{r}
secuencia <- function(n){
  res <- c()
  letras <- c("A","T","G","C")
  for (i in 1:n){
    res <- c(res,letras[sample(1:4, 1)])
  }
  return (res)
}

res <- secuencia(5)
res

#Solucion de compañeros
#Para que acepte inputs tienes que correr en la consola: rmarkdown::render("GenomasAct.Rmd", params = "ask")
n<-readline(prompt = "Ingresa n: ")
DNA<- sample(c('A','T','C','G'), n, replace =TRUE)
DNA
```


Ejercicio 2: Codifica una función que calcula el tamaño de una secuencia de DNA.
Recomendacion: strsplit
```{r}
DNA <- c('A','B','C','D')
#n <- strsplit(DNA, fixed=TRUE) - Recomendacion maestra
val <- length(DNA)
print(val)
#Compañeros
tamanoDNA <- function(cadena){
  return(length(cadena))
}
#con strsplit
string <- readline(prompt = "lol")
dna <- strsplit(string, "")[[1]] #Separa string que da el usuario y lo separa en vector. Regresa lista.
length(dna)
````
Ejercicio 3: Crea una función que recibe una secuencia de DNA e imprime el porcentaje de cada base en la secuencia.
Usar table.
https://duckduckgo.com/?q=get+percentage+on+items+on+array+R&atb=v262-1&ia=web
```{r}
DNA <- c('A','T','T','T','T','T','C','C','C','C','C','G','G','G','G','G')
aProportion <- table(DNA, "A")/length(DNA)
aPercentage <- aProportion*100
tProportion <- table(DNA, "T")/length(DNA)
tPercentage <- tProportion*100
cProportion <- table(DNA, "C")/length(DNA)
cPercentage <- cProportion*100
gProportion <- table(DNA, "G")/length(DNA)
gPercentage <- gProportion*100

```

Ejercicio 4: Programa una función que transcribe DNA a RNA, usa la siguiente tabla
Usar sapply
Maestra hace dos fors pero al final solo se cambia la T por U.
```{r}
DNA <- c('A','T','T','T','T','T','C','C','C','C','C','G','G','G','G','G')
apply(DNA, )
changeTforU <- function(letter){

}
```

