---
title: "R Notebook"
author: carla
date: 12/04/21
output: html_document
---

Grupo Lea, Adahair
ENTREGA 1 POR EQUIPO

```{r}

```

```{r}
setwd("/Users/carla/WebstormProjects/NotasClaseR/Clase 5/")
```

```{r}
pacientes <- read.delim("diseases.csv", sep=",", header = TRUE, stringsAsFactors = TRUE)
```
El string as factors nos dice que los stirng se interpretan como factores. Donde dice factor especifica cuantos niveles tiene. Esto quiere decir que este tipo de dato es un clasificacion, cada nivel tiene un numero, como female es 0 y male es 1. Esto ayuda a que las operaciones sean mas rapidas y que otras no funciones. Es importante saber si tenemos un texto o un factor.


Visualizando tiop de dato
Str te da info del arc
```{r}
#Visualizando tipo de dato
{r}
str(pacientes)
class(pacientes)

dim(pacientes) # Num renglones y columnas
dimnames(pacientes) # Nombres de renglones y columnas

#Accesar a la información
pacientes[5, 1] # Renglón, columna

pacientes[5, "id"]  # Columna por nombre

pacientes$id[5]  # Columna como vector y accedo a la posición 5

pacientes[5,]  # Todo el renglón 5

pacientes[ , "id"] # Acceder a una columna
pacientes[ , 1]
pacientes$id

pacientes[c(1995, 200), c("id", "disease")]  # renglón 1995 y 200, columnas id y diseases

head(pacientes)  # Primeros 6 renglones
tail(pacientes)  # Últimos 6 renglones


#Modificar información

income <- sample(5000:10000, 2000, replace = TRUE)
```


Acceso a la informacion
```{r}
paciente[5,1]
pcientes[5, "id"]
pacientes$id[5]

pacientes[5,]
pacientes[,"id"]

pacientes$id

pacientes[c(19995, 200), c("id", "disease")]

head(pacientes)
tail(pacientes)
```

Modificar la informacion
Agregar columna - tiene 2mil elementos porque el data frame tiene 2 mil renglores y si agregas un renglon tienes que checar que tenga la misma longitud de la columnas o sino si agregas columna tienes que checar que tenga longitud de renlgoes. Porque el data frame tiene que ser pareja.
Cbind agregar columnas -
```{r}
income <- sample(5000:10000, 2000, replace = TRUE)
pacientes$income <- income

income2 <- sample(5000:10000, 2000, replace = TRUE)
pacientes <- cbind(pacientes, income2) #cbind agrega columna

bw <- data<-frame(id="Bruce Wayne", gender="male",dob="12/1987",zipcode=53446,education="Bachelor",employment="Employed",children=1,marital_status="married",ancestry="Europe",number_vehicles=10,commute_time=2.5,accommodation="Mansion",disease="crime fighting",income=9999999, income2=5000)

pacientes <- rbind(pacientes, bw)
dim(pacientes)
ncol(paceintes)
nrom(pacientes)
```


Algunas estadisticas de nuestros datos
```{r}
summary(pacientes)
summary(pacientes$disease)
summary(pacientes$id)
summary(pacientes$number_vehicles)
table(paceintes$number_vehicules)
sim(pacientes$number_vehicle)
```

Graficar
```{r}
plot(pacientes$education)
table(pacientes$education)

plot(pacientes$income) #Hace el plot de la parte de income

```


Graficar solo lo de PhD
```{r}
pacientes[c(5,7)]
pacientes[c(5,7), "disease"]
cond <- c(rep(0.1000), rep(1,1001)) #Saca los daots de todos los que tengan factor 1 - male
pacientes[cond, "disease"]
table(pacientes$disease)

```

Vecotr logico se puede generar a partir de una comparacion.
```{r}
vect <- c(10,20,30,40)
#vector logico
doctores <- pacientes$education == "PhD/md" #Vector con todos datos de pacientes que tengan en eduaction phd/md
doctores.pacientes <- pacientes[doctores, "disease"] #Enfermedades para cada uno de los doctores
table(doctores.pacientes)
plot(sort(table(doctores.pacientes), decreasing = TRUE))

```

UIPAC - https://www.bioinformatics.org/sms/iupac.html


