---
title: "Basicos de R"
author: 'Profesor: Análisis de biología computacional'
date: "3/22/2021"
output: html_document
---

```{r setup, include=FALSE}
knitr::opts_chunk$set(echo = TRUE)
```
# Introducción a R

## Solución para el profesor laboratorio 01.

### ¿Qué es R?
* R es un lenguaje de programación y un ambiente de cómputo estadístico
* R es software libre.
* Cuando instalamos R, instala la base de R. Pero la funcionalidad adicional está en **paquetes** programados por terceros.

#### ¿Por qué R?
* R funciona en  las plataformas más usadas (Mac, Windows, Linux).
* R es un lenguaje de programación completo.
* R promueve la investigación reproducible: procesamiento, análisis y visualización de datos.
* R está actualizado en CRAN hay cerca de 8000 paquetes.
* R se puede combinar con herramientas bioinformáticas y formatos de datos procesados.
* R tiene capacidades gráficas muy sofisticadas, por el paquete ggplot y sus extensiones.
* R es popular como herramienta estadística y bioinformática.
*Los principales paquetes son: de todo tipo de R (CRAN) y especializado en paquetes de bioinformática (Bioconductor).


#### Descargar R y RStudio
Para comenzar se debe descargar [R](https://cran.r-project.org), esta descarga incluye R básico y un editor de textos para escribir código. Después de descargar R se recomienda descargar [RStudio](https://www.rstudio.com/products/rstudio/download/) (gratis y libre).

[RStudio Cloud](https://rstudio.cloud/) Plataforma RStudio que corre en la nube, con una opción gratuita. 

**RStudio** es un ambiente de desarrollo integrado para R: incluye una consola, un editor de texto y un conjunto de herramientas para administrar el espacio de trabajo cuando se  utiliza R.

#### R en breve:
* Hay una sesión de R corriendo. La consola de R es la interfaz entre R y el programador.
* En la sesión hay objetos que son creados en una sesión. 
* Todo en R es un objeto: vectores, tablas,  funciones, etc.
* Operamos aplicando funciones a los objetos y creando nuevos objetos.

##### La consola (o terminal)
Es una ventana que nos permite comunicarnos al motor de R. Esta ventana acepta **comandos** en el lenguaje de R y brinda una respuesta (resultado) a dichos comandos.

Por ejemplo, puedes realizar operaciones básicas:

```{r}
5 + 3
9 * 8
10 ^ 4
5 / 3
5 %/% 3
```


# Tipos de datos básicos:


```{r}
class(4)

class(5.5)

class(TRUE)

class('hola')

class(5L)

```

## Pruebas con un entero:
```{r}
edad <- 45L
is.numeric(edad)
is.integer(edad)
is.vector(edad)
class(edad)
```


## Operadores aritméticos:

<- #asignación
```{r}

# Asignar el valor 42 a x
x <- 42
# Imprime el valor de la variable x
x
print(x)

```

## Pruebas de operadores:
```{r}
# Suma
5 + 5 

# Resta
5 - 5 

# Multiplicación
3 * 5

 # División
(5 + 6) / 2 

# Exponente
2^5

# Modulo
28%%6

# División entera
(5 + 6) %/% 2 
```
### Resuelve los siguientes ejemplos:

 * Mostrar el  IVA (16%) de un producto con un valor "precio" y su precio final.

* Si tienes n hamburguesas y tienes m alumnos, al dividirlas cuántas te  quedan, cuántas le tocan a cada uno y cuál es la división exacta.

* Calcula el IMC de una persona, el IMC es: peso / altura ^ 2

```{r}
#Agrega tus soluciones:

precio <- readline(prompt="Dame precio: ")
precio <- as.numeric(precio)
class(precio)


```
## Operadores relacionales:
```{r}
3 > 2  # TRUE  (¿tres es mayor que dos?)
3 < 2  # FALSE (¿tres es menor que dos?)
3 == 2 # FALSE (¿tres es igual a dos?)
5 == 5 # TRUE (¿cinco es igual a cinco?)
5 != 5 # FALSE (¿cinco es distinto de cinco?)

```
## Operadores lógicos:

```{r}
cond1 <- 3 > 2

cond2 <- 4/5 < 7/8

cond1 & cond2 # TRUE

cond1 && cond2 # TRUE

3 > 2 || 4/5 < 7/8  # TRUE

3 > 2 || 4/5 == 7/8 # TRUE

1 > 2 || 4/5 == 7/8 # FALSE

x <- 2

xor(x > 0, x < 3) # FALSE

!(x > 0) # FALSE
```
### Resuelve los siguientes ejercicios:
Pide 3 números enteros (a,b,c) y resuelve lo siguiente:
¿Cuál es número mayor de los tres?
¿Cuáles números son pares?
¿Cuáles números son divisibles entre 5?
¿Cuál es la suma mayor: (a +c) o (c + b)  o (a +b)?



# Tipos de datos estructurados:

## Vectores: 
Un vector es la estructura de datos más sencilla en R. Un vector es una colección de uno o más datos del mismo tipo.

#### c( ), función para crear vectores.
```{r}
miVector <- c(1, 2, 3, 5, 8, 13) 
# crea un vector
miVector

miVector <- c(miVector, 79) 
# agregar un dato
miVector

miVector <- 1:10
# vector como una secuencia
miVector

miVector <- -43:-30
# vector como una secuencia
miVector


```
```{r}
numeros <- c()
numeros<-c(numeros, 45)
secuencia <- 30:450
numeros <- c(numeros, secuencia)
numeros
sum(numeros)
max(numeros)
min(numeros)
length(numeros)
sd(numeros)
mean(numeros)
median(numeros)

```

### Acceso a Vectores: 
```{r}
edades <- c(jara=60,odile=37,karla=68,esther=28,rebeca=40)
edades[1]
edades[0]
edades[2:4]
edades[c(4:2)]
edades["jara"]
edades["rebeca"]

```

### Acceso a Vectores con números negativos: 
```{r}
edades[-1]
edades[-c(2:4)]
edades[-c(3)]
edades[-100]
#edades[-"karla"]
edades[edades>=60]

```


## Matrices:
Las matrices y arrays pueden ser descritas como vectores multidimensionales. Pueden contener datos de un sólo tipo, tienen más dimensiones.
```{r}
# Cuatro columnas y tres columnas
mat <- matrix(1:12, nrow = 4, ncol = 3)
mat
print("Vacia")
matrix() # function
print(" 2 renglones x 3 columnas")
matrix( 1:6, nrow = 2)
print(" 2 renglones x 3 columnas")
matrix( 1:6, ncol = 3)
print(" 2 renglones x 3 columnas, con datos por renglon")
matrix( 1:6, nrow = 2, byrow= TRUE)
print(" 2 renglones x 3 columnas, PERO no alcanzan los datos")
matrix( 1:4, nrow = 2, ncol=3)

```

1. cbind: es una función que agrega una columna a una matriz
2. rbind: es una función que agrega un renglón a una matriz.
```{r}

cbind(2:6, 5:9, 1:5)
rbind(2:6, 5:9, 1:5)
# una matrz
m<-matrix( 1:6, nrow = 2, byrow= TRUE)

# agrega un renglón
rbind(m, 5:7)
# agrega una columna
cbind(m,c(10,12))
m

```

1. rownames(), agrega nombres a los renglones
2. colnames(), agrega nombres a las columnas
```{r}
m<-matrix( 1:6, nrow = 2, byrow= TRUE)
rownames(m) <- c("r1", "r2")
colnames(m) <- c("c1", "c2","c3")
m<-matrix( 1:6, nrow = 2, byrow= TRUE, dimnames= list( c("r1", "r2"),c("c1", "c2","c3") ) )

```

Acceso a los elementos de una matriz:

```{r}
rm <- matrix(sample(1:20, 50, replace=TRUE), nrow=5)

# una posición específica de la matriz:
rm[3,7]
#Obtener toda un renglón:
rm[4,] #row
#Obtener toda una columna:
rm[,9] # column

#Obtener un dato en esa posición
rm[7]

# Asignar nombres:
rm <- matrix(sample(1:20, 20, replace=TRUE), nrow=4)

rownames(rm) <- c("r1", "r2","r3", "r4")
colnames(rm) <- c("c1", "c2","c3", "c4","c5")
rm["r3","c3"]
rm[1,c("c3","c5")]

```
## Listas:

Las listas, al igual que los vectores, son estructuras de datos unidimensionales pero a diferencia de los vectores cada uno de sus elementos puede ser de diferente tipo o incluso de diferente clase.
```{r}
miVector <- 1:10
miMatriz <- matrix(1:4, nrow = 2)
miDf     <- data.frame("num" = 1:3, "let" = c("a", "b", "c"))

mi_lista <- list("un_vector" = miVector, "una_matriz" = miMatriz, "un_df" = miDf)

canciones <- list("Discotheque", "U2", 1997, 5.19) 
names(canciones) <- c("title","group","year","time")

str(canciones)
length(canciones)
dim(canciones)
class(canciones)

#Acceso a elementos de una lista:
canciones[1]
canciones[[1]]

canciones[c(1,3)]

#Error 
#canciones[[c(1,3)]]

canciones$group


### Agregar un vector a una lista:
members <-c("Bono", "Edge", "Mullen", "Adam")
canciones$members <- members

str(canciones)
```

## DataFrame: 
Los data frames son estructuras de datos de dos dimensiones (rectangulares) que pueden contener datos de diferentes tipos.
```{r}
miDF <- data.frame(
  "entero" = 1:4, 
  "numero" = c(1.2, 3.4, 4.5, 5.6),
  "cadena" = as.character(c("a", "b", "c", "d"))
)

```



##Funciones: 
La instalación base de R tiene suficientes funciones para que realicemos todas las tareas básicas de análisis de datos, pero también puedes crear tus propias funciones.

```{r}
suma<-function(x,y){
      # suma de los elementos "x" e "y”
      x+y
}

suma(4,5)

suma(3:9,5:18)

```

## Estructuras de control, ejemplos:
```{r}
# if - else:
promedio <- function(calificaciones) {
  media <- mean(calificaciones)
  
  if(media >= 6) {
    print("Aprobado")
  } else {
    print("Reprobado")
  }
}
promedio(c(6, 7, 8, 9, 8))

# 
dado <- 1:6

for(cara in dado) {
  print(dado ^ 2 )
  
}

```


# Fin de la primera parte

### Resuelve los ejercicios en parejas para terminar.

