# Ejercicios básicos que se les piden a los alumnos:

**Recomendación:**
Busca que los alumnos usen los datos, funciones y características del lenguaje y también el uso de estructuras de control como if, for o while.

2. Realicen los siguientes ejercicios en R Studio y compartan su RMarkdown con la solución de todos:

a) Escribe en lo siguiente R:
* Genera una secuencia de números del 20 al 50.
* Imprime la media de los números del 20 al 60
* Imprime la suma de los números del 51 al 91. Tip: Utilicen las funciones de R.

```{r}
#Escribe tu solución
20:50
mean(20:60)
sum(51:91)
```



b) Escribe en R  un vector que contenga 1000 valores enteros aleatorios entre -100 y +50. Revisen la función [sample](https://www.rdocumentation.org/packages/base/versions/3.6.2/topics/sample)
¿A qué problema te enfrentas y cómo lo resuelves?
Si el replace es FALSE la funcion no puede repetir numeros y como el rando es menor al size que le pediste entonces nunca podrá lograrlo, pero si le pones TRUE entonces ya puede repetir numero y aunque el rango sea menor al size puede hacer lo que le pides que es darte 1000 numero de un rango de 151 numeros.
```{r}
#Escribe tu solución
sample(-50:100,1000, TRUE ,NULL)
```


c) Escriban un programa R para obtener los primeros n números de Fibonacci: Revisa qué es la serie de [Fibonacci](https://www.youtube.com/watch?v=sY0HYpU2cwk)

Como código base tienen:
```{r}
#Código base:
n <- 50
fb <- numeric(n)
for(i in 1:n){

}
fb[1] <- fb[2] <- 1
fibonacci(n)
```


d) Escriban un par de funciones en  R para encontrar el valor máximo y mínimo de un vector dado. PERO, creen sus propias funciones de máximo y mínimo. Deben probar con:

print(maximo(c(10, 20, 30, 4, 50, -60)))
print(minimo(c(10, 20, 30, 4, 50, -60)))

```{r}
#Escribe tu solución
maximo <- function(vector_){

}
print(maximo(c(10, 20, 30, 4, 50, -60)))
print(minimo(c(10, 20, 30, 4, 50, -60)))

```


e) Escriban una función R para multiplicar dos vectores de tipo entero y longitud n, de la misma longitud ambos.
print(multiplica(c(1:5), c(6:10) )) #La salida debe ser: [1]  6 14 24 36 50

```{r}

#Escribe tu solución
print(multiplica(c(1:5), c(6:10) ))
```

f) Escriban una función R para contar el valor específico en un vector dado.
print(cuenta(c(10, 20, 10, 7, 24,7, 5),7) )# salida: [1] 2
```{r}

#Escribe tu solución
print(cuenta(c(10, 20, 10, 7, 24,7, 5),7) )
```



g) Escriban una función en R para generar una secuencia DNA aleatoria, la función recibe la longitud:
```{r}
#Escribe tu solución
print(generaDNA(10))
```


h) Escriban una función en R para crear un data frame a partir de cuatro vectores dados. Los vectores son:

nombre = c('Anastasia', 'Dima', 'Katherine')
calificacion = c(12.5, 9, 16.5)
intentos = c(1, 3, 2)
dna = c('ATCG', 'CTGA', 'AGGG')
df<-creaDataFrame(nombre, calificacion, intentos, dna)
df
```{r}

nombres = c('Anastasia', 'Dima', 'Katherine')
calificacion = c(12.5, 9, 16.5)
intentos = c(1, 3, 2)
dna = c('ATCG', 'CTGA', 'AGGG')


#Escribe tu solución


df <- creaDataFrame(nombres, calificacion, intentos, dna)
df
```



i) Con el datafram anterior, realiza lo siguiente:
  1. Obten la columna de dna
```{r}

#Escribe tu solución

```

  2. Agrega una columna: rna con sus equivalentes
```{r}
#Escribe tu solución
df
```

  3. Agrega un registro más: "Angeles" y los demás datos aleatorios
```{r}

#Escribe tu solución

df

```

  4. Quita columna de calificacion
```{r}

#Escribe tu solución

df
```

